# 非同一控制下控股合并，出现的负商誉（营业外收入）是否考虑递延所得税

提问人：coolfish 时间：2016-02-02 20:13:57
说错了，补充一下，应为：是否单独考虑递延所得税负债？

回答人：chenyiwei
如果在可预见的未来没有处置该被购买方股权的计划，则可以不确认递延所得税负债。依据是所得税准则第十二条关于何种情况下可不确认与对子公司的长期股权投资相关的递延所得税负债的规定。